【裁判字號】    98,交聲,1158
【裁判日期】    981225
【裁判案由】    聲明異議
【裁判全文】
臺灣臺南地方法院交通事件裁定    98年度交聲字第1158號
移送機關    交通部公路總局嘉義區監理所臺南監理站
異議人即
受處分人    甲○○
上列受處分人因違反道路交通管理處罰條例案件，對於交通部公
路總局嘉義區監理所台南監理站民國98年9月9日所為之裁決處分
（處分案號：嘉監南字第裁74-S00000000號），聲明異議，本院
裁定如下：
    主  文
異議駁回。
    理  由
一、原處分意旨略以：異議人即受處分人甲○○（下稱異議人）
    駕駛車牌號碼X6-9101號自用一般小客車，於民國（下同）
    98年5月11日20時05分許，在台南市○○○○街與永華六街
    口，因不依順行方向停車遭警舉發，嗣經交通部公路總局嘉
    義區監理所台南監理站（下稱移送機關）依道路交通管理處
    罰條例第56條第1項第6款之規定，裁處異議人罰鍰新臺幣1,
    000元。
二、本件異議意旨略以：異議人於98年5月11日停車於台南市○
    ○○街214號前，被一輛汽車從右側擦撞，雙方告上法院後
    和解，當時法官判定異議人的車是靜止狀態，並無所謂逆向
    停車的問題，今竟遭開罰逆向停車，為此聲明異議等語。
三、按汽車駕駛人停車時，有不依順行方向，或不緊靠道路右側
    ，或併排停車，或單行道不緊靠路邊停車者，處新臺幣六百
    元以上一千二百元以下罰鍰，道路交通管理處罰條例第56條
    第1項第6款定有明文。
四、經查：
  (一)異議人遭警舉發，於上開時、地，駕駛牌照號碼X6-9101號
    自用一般小客車與車牌號碼3S-7113號車輛發生交通事故，
    有不依順行方向停車（北向南）之違規行為，有台南市警察
    局98年8月19日南市警交字第S00000000號舉發違反道路交通
    管理事件通知單1份及台南市警察局第四分局98年9月23日南
    市警四交字第09844218910號函檢送照片6幀附卷可參，此部
    分事實當可認定。
  (二)惟異議人抗辯稱當時車輛係靜止狀態，遭他人撞及，且已達
    成和解，並無逆向停車之違規云云。然異議人所駕駛之上開
    車輛於本件交通事故發生時，確實未依順行方向停車，有上
    開照片6張附卷可參，又和解僅係肇事雙方對該交通事故所
    造成車損、人員死傷等民事賠償責任達成共識所成立之私法
    契約，與異議人有無違反交通法令之違規行為而依法所應負
    之行政責任無涉，因此，不論異議人是否與被害人達成和解
    ，均不能作為免除行政罰之依據，異議人以前詞置辯，自屬
    無據。
五、綜上所述，異議人於前揭時、地，駕駛上開車輛有不依順行
    方向停車之違規行為，經移送機關依道路交通管理處罰條例
    第56條第1項第6款之規定，裁處異議人罰鍰新台幣1,000元
    ，並無違誤。從而，異議人之異議，為無理由，應予駁回。
六、據上論斷，應依道路交通管理處罰條例第87條第2項、道路
    交通案件處理辦法第19條，裁定如主文。
中    華    民    國    98    年    12    月    25    日
                     交通法庭   法  官   陳淑勤
以上正本證明與原本無異。
如不服本裁定，應於送達後5日內，向本院提出抗告狀。
                                書記官   謝國欽
中    華    民    國    98    年    12    月    25    日

司法院資訊處製作；財團法人民間司法改革基金會備份。
